【裁判字號】    98,聲,107
【裁判日期】    981223
【裁判案由】    停止執行
【裁判全文】
臺灣臺北地方法院民事裁定               98年度聲字第107號
聲  請  人  甲○○
上列聲請人聲請停止執行事件，本院裁定如下：
    主  文
聲請駁回。
聲請程序費用由聲請人負擔。
    理  由
一、按強制執行程序開始後，除法律另有規定外，不停止執行。
    有回復原狀之聲請，或提起再審或異議之訴，或對於和解為
    繼續審判之請求，或提起宣告調解無效之訴、撤銷調解之訴
    ，或對於許可強制執行之裁定提起抗告時，法院因必要情形
    或依聲請定相當並確實之擔保，得為停止強制執行之裁定，
    強制執行法第18條定有明文。
二、本件聲請意旨略以：相對人行政院農業委員會農糧署對聲請
    人名下坐落臺北市○○區○○段1小段448地號土地及其上同
    地段280號建號即門牌號碼台北市○○○路○段36號3樓房屋
    （下稱系爭房地），聲請強制執行，並經鈞院執行處以98年
    度司執字第11804號強制執行程序受理在案。聲請人業已提
    出異議之訴，若於訴訟確定前未停止強制執行程序，聲請人
    將流離失所，而有無法回復之損害，聲請人雖經鈞院以98年
    審聲字第569號裁定，命聲請人得提出新臺幣（下同）1,619
    ,020 元供擔保後停止執行，惟聲請人之資力並不足以負擔
    擔保金，且相對人為國家機關，於62年間取得執行名義後，
    歷經數十年未對聲請人為強制執行，已徵相對人並無強制執
    行之急迫性，爰聲請裁定免供擔保停止98年度司執字第1180
    4號之強制執行程序云云。
三、聲請人固主張相對人為行政機關，並無執行之急迫性，且聲
    請人之不動產已遭查封，縱准許聲請人免供擔保停止強制執
    行程序，對債權之保障亦無損害云云。惟查，系爭房地經執
    行後，如相對人得受償之金額不足以完全清償債務，則相對
    人仍可能受有停止執行時起至上開債務人異議之訴終結止之
    利息損失，又相對人之債權高達數千萬元，而系爭房地經本
    院民事執行處委請趙峙孝建築師事務所鑑定系爭房地之最低
    拍賣價格僅為14,944,799元，從而，聲請人主張停止強制執
    行程序對相對人之債權無損害，即屬無據。又聲請人業經本
    院以98年審聲字第569號裁定，命聲請人得提出1,619,020元
    供擔保後停止執行，該擔保金1,619,020元係參酌本院民事
    執行處委請趙峙孝建築師事務所鑑定系爭房地之最低拍賣價
    格為14,944,799元，則依聲請人應有部分1/2計算價格為7,
    472,400元（元以下四捨五入），以及各級法院辦案期限實
    施要點規定之各審級法院辦案期限，認相對人可能受有4年4
    個月之利息損害，故本件擔保金以1,619,020元尚屬適當。
    本院自無需另為裁定，聲請人之聲請自應駁回之。
四、依強制執行法第30條之 1、民事訴訟法第95條、第78條，裁
    定如主文。
中    華    民    國    98    年    12    月    23    日
                  民事第二庭    法  官  黃呈熹
以上正本係照原本作成。
如對本裁定抗告，須於裁定送達後十日之不變期間內，向本院提
出抗告狀。
中    華    民    國    98    年    12    月    23    日
                                書記官  傅美蓮

司法院資訊處製作；財團法人民間司法改革基金會備份。
